臺灣臺北地方法院民事裁定
111年度抗字第54號
抗  告  人  展雲事業股份有限公司

法定代理人  鍾克信  
相  對  人  張盧春妹
上列當事人間聲請本票裁定事件，抗告人對於本院於民國110年1
1月26日所為110年度司票字第18712號裁定提起抗告，本院裁定
如下：
    主  文
抗告駁回。
抗告程序費用新臺幣壹仟元由抗告人負擔。
    理  由
一、相對人聲請意旨略以：相對人執有抗告人於民國110年8月13
    日簽發之本票1紙（下稱系爭本票），內載金額新臺幣29萬2
    ,000元，利息未載，付款地未載，免除作成拒絕證書，到期
    日110年11月18日，詎於到期後經提示未獲付款，為此提出
    系爭本票1紙，聲請裁定就上開金額准許強制執行等語。
二、抗告意旨略為：伊從未簽發系爭本票，更未曾接獲相對人為
    付款之提示，是依票據法第124條準用第69條第1項規定，相
    對人不可行使追索權，是相對人聲請本件裁定即無理由，應
    予駁回，爰依法提起本件抗告等語。
三、按執票人向本票發票人行使追索權時，得聲請法院裁定後強
    制執行，票據法第123條定有明文。又本票執票人依上開法
    條之規定，聲請法院裁定許可對發票人強制執行，係屬非訟
    事件程序。法院僅就形式上審查得否准許強制執行，此項裁
    定並無確定實體上法律關係存否之效力。如發票人就票據債
    務之存否有爭執時，應由發票人提起確認之訴，以資解決。
    且本票既載明免除作成拒絕證書，則執票人聲請裁定准予強
    制執行時，自毋庸提出已為付款提示之證據。發票人如主張
    執票人未為提示，依票據法第124條準用同法第95條但書之
    規定，應由其負舉證之責（最高法院56年台抗字第714號、5
    7年台抗字第76號、84年度台抗字第22號、94年度台抗字第1
    057號裁定意旨參照）。本件原法院依非訟事件程序審查，
    認系爭本票已符合於票據法第120條規定，屬有效之本票，
    裁定准許強制執行，並無不合。此外，因系爭本票記載免除
    作成拒絕證書，而相對人亦表明其已向抗告人為付款之提示
    然未獲付款等情，則抗告人既抗辯相對人未為提示，參諸上
    開說明，自應由抗告人就相對人未提示之事實負舉證之責，
    而因抗告人僅泛稱相對人未為付款提示，並未提出事證以實
    其說，則其此部分辯稱，尚無可採。又抗告人主張伊從未簽
    發系爭本票之指摘，無論屬實與否，核屬就票據債務存否實
    體法律關係所為之爭執，應由抗告人另行起訴以資解決，非
    本件非訟程序所得審究。從而，抗告意旨指摘原裁定不當，
    求予廢棄，為無理由，應予駁回。
四、依非訟事件法第46條、第21條第2項、第24條第1項、民事訴
    訟法第495條之1第1項、第449條第1項、第95條、第78條，
    裁定如主文。
中　　華　　民　　國　　111 　年　　1 　　月　　7 　　日
                  民事第一庭  審判長法  官  賴錦華

                                    法  官  呂俐雯

                                    法  官  賴淑萍
以上正本係照原本作成。
本裁定不得再抗告。                                   
中　　華　　民　　國　　111 　年　　1 　　月　　7 　　日
                                    書記官  黃怜瑄